【裁判字號】    99,易,1405
【裁判日期】    990531
【裁判案由】    傷害等
【裁判全文】
臺灣臺中地方法院刑事判決              99年度易字第1405號
公  訴  人  台灣台中地方法院檢察署檢察官
被      告  丙○○
            甲○○
上列被告因傷害等案件，經檢察官提起公訴（98年度偵字第2903
0號），本院判決如下：
    主    文
丙○○公然侮辱人，處罰金新台幣陸仟元，如易服勞役，以新台
幣壹仟元折算壹日。
甲○○傷害人之身體，處拘役肆拾日，如易科罰金，以新台幣壹
仟元折算壹日。
    犯罪事實
一、丙○○、甲○○均係台中縣烏日鄉○○路333巷台灣幸福大
    樓社區之住戶。甲○○於民國98年6月5日14時30分許，與該
    社區管理委員會主任委員乙○○等人，共同前往台中縣烏日
    鄉○○路333巷3弄11號丙○○住處，向丙○○夫婦解釋該社
    區公共設施提供住戶泡茶一事，丙○○在其住處內與其住處
    前之甲○○發生言語爭執，甲○○請丙○○至外面談。詎丙
    ○○開門走出其住處之際，竟基於公然侮辱人之犯意，在該
    不特定人或多數人得共聞共見之場合，以「幹你娘雞歪（台
    語）」，公然辱罵甲○○，使甲○○名譽受損；甲○○見狀
    則基於普通傷害之犯意，徒手毆打丙○○，致丙○○受有頭
    面部挫傷、鼻血、兩膝挫傷瘀腫、左手肘擦傷、左眼外傷
    性下結膜出血之傷害（丙○○繼而與甲○○互毆，致甲○○
    受有顏面挫傷、胸壁挫傷部分，業據甲○○於偵查中撤回告
    訴，另由檢察官為不起訴處分）。
二、案經甲○○、丙○○訴由台中縣警察局烏日分局報請台灣台
    中地方法院檢察署檢察官偵查起訴。
    理    由
一、被告甲○○傷害部分：上揭犯罪事實，業據被告甲○○坦承
    不諱，核與告訴人丙○○指訴之情節相符，並有顯示告訴人
    丙○○受傷情形之烏日澄清醫院驗傷診斷書、達明眼科醫院
    診斷證明書影本各1份附卷可稽，足徵被告甲○○之自白供
    述與事實相符，本件事證明確，被告甲○○上揭傷害犯行堪
    予認定。
二、被告丙○○部分：訊據被告丙○○否認公然侮辱犯行，辯稱
    伊太太寫信給主委，伊並不知情，當時甲○○隔著窗戶與伊
    太太爭執，伊一開門甲○○就打伊，伊沒有罵甲○○，伊從
    不管社區的事云云。惟查被告丙○○確有於上揭時地，以「
    幹你娘雞歪（台語）」，辱罵告訴人甲○○等情，業據告訴
    人甲○○指訴綦詳，並經目擊證人乙○○、丁○、己○○在
    本院審理時具結證述無訛，被告丙○○空言否認不足採信，
    其於開門走出住處之際，以「幹你娘雞歪（台語）」一語辱
    罵告訴人甲○○，不特定人或多數人得以共聞共見，自屬公
    然，且依一般人客觀角度判斷，亦足使告訴人甲○○之名譽
    受損，顯具有公然侮辱之犯意，其上揭公然侮辱犯行已堪認
    定。又被告丙○○於本院言詞辯論終結後具狀聲請傳喚證人
    汪心慈證明事發經過，本院考量其於警詢、偵查中迄未提及
    此一證人，且其公然侮辱犯行事證已明，本院認無傳喚必要
    ，併予敘明。
三、核被告丙○○所為，係犯刑法第309條第1項之公然侮辱罪，
    被告甲○○所為，係犯同法第277條第1項之傷害罪。爰分別
    審酌被告丙○○、甲○○均無刑案前科紀錄（見卷附台灣高
    等法院被告前案紀錄表），二人同為幸福台灣大樓社區住戶
    ，因該社區公共設施提供住戶泡茶一事意見相左，竟不知以
    協調溝通方式解決，一言不合，被告丙○○即以「幹你娘雞
    歪（台語）」辱罵被告甲○○，使被告甲○○名譽受損，被
    告甲○○則徒手毆打被告丙○○，致被告丙○○受有頭面部
    挫傷、鼻血、兩膝挫傷瘀腫、左手肘擦傷、左眼外傷性下
    結膜出血之傷害，行為可議，被告甲○○事後雖坦承上情，
    但未賠償被告丙○○損害，被告丙○○否認犯行等一切情狀
    ，各處以如主文所示之刑，並諭知拘役易科罰金及罰金易服
    勞役之折算標準。
據上論斷，應依刑事訴訟法第299條第1項前段，刑法第277條第1
項、第309條第1項、第41條第1項前段、第42條第3項，刑法施行
法第1條之1第1項、第2項前段，判決如主文。
本案經檢察官戊○○到庭執行職務。
中    華    民    國     99    年    5    月    31    日
                  刑事第二庭    法  官  鍾堯航
以上正本證明與原本無異。
如不服本判決應於收受判決後10日內向本院提出上訴書狀，並應
敘述具體理由；其未敘述上訴理由者，應於上訴期間屆滿後20日
內向本院補提理由書（均須按他造當事人之人數附繕本）「切勿
逕送上級法院」。
                                書記官  吳淑願
中    華    民    國     99    年    5    月    31    日
附錄本案論罪科刑法條全文
刑法第277條第1項：
傷害人之身體或健康者，處三年以下有期徒刑、拘役或一千元以
下罰金。
刑法第309條第1項：
公然侮辱人者，處拘役或三百元以下罰金。

司法院資訊處製作；財團法人民間司法改革基金會備份。
